【裁判字號】    99,易,899
【裁判日期】    990507
【裁判案由】    竊盜等
【裁判全文】
臺灣板橋地方法院刑事判決               99年度易字第899號
公  訴  人  臺灣板橋地方法院檢察署檢察官
被      告  乙○○
            甲○○
上列被告因竊盜案件，經檢察官提起公訴（99年度偵字第4196號
），被告於本院準備程序中就被訴事實為有罪之陳述，經本院裁
定依簡式審判程序審理，判決如下：
    主  文
乙○○、甲○○共同犯行使變造特種文書罪，各處拘役拾日，
如易科罰金，均以新臺幣壹仟元折算壹日；又共同犯攜帶兇器竊
盜未遂罪，各處有期徒刑肆月，如易科罰金，均以新臺幣壹仟元
折算壹日，扣案之起子壹把沒收。
    事  實
一、乙○○、甲○○明知汽車牌照為公路監理機關發給之行車許
    可證明，不得變造，為躲避警方查緝，竟共同基於行使變造
    特種文書之犯意，於民國99年1 月24日晚上某時，在桃園縣
    大溪鎮某處，推由乙○○以黑色膠帶將甲○○所有車號為
    4427－RX號自用小客車懸掛之前汽車牌照號碼中之「R 」字
    樣，黏貼變造為「B 」，並駕駛該懸掛變造車牌之自用小貨
    車行駛於道路（詳如下述）而行使之，足以生損害於公路監
    理機關對於車輛管理之正確性。
二、又乙○○與甲○○共同基於意圖為自己不法所有之犯意聯絡
    ，於99年1 月25日3 時40分許，駕駛上開懸掛已變造前車牌
    之自用小客車沿途尋覓行竊目標，途經臺北縣三峽鎮○○路
    107 巷路邊停車格第37號前，乙○○見丙○○所有車牌ON－
    9001號自用小客車停放於該處無人看管，乙○○旋即下車持
    其所有客觀上對人之生命、身體、安全構成威脅，足供兇器
    使用之自製起子1 把開啟丙○○所有之前揭自用小客車之門
    鎖，甲○○則在車上把風接應，乙○○於進入車內著手搜尋
    財物之際，適為居住於該處之居民李繼承因聽聞路上聲響而
    查看所發覺，經報警處理後，為警據報當場查獲乙○○及甲○○而未得手，並扣得乙○○所有之自製起子1 把，復循線
    查悉上情。
三、案經丙○○訴由臺北縣政府警察局三峽分局報告臺灣板橋地
    方法院檢察署檢察官偵查起訴。
    理  由
一、本案被告乙○○、甲○○所犯為死刑、無期徒刑或最輕本刑
    為3 年以上有期徒刑以外之罪，其於準備程序中就被訴事實
    為有罪之陳述，經法官告知簡式審判程序之旨，並聽取公訴
    人及被告之意見後，依刑事訴訟法第273 條之1 第1 項規定
    ，裁定進行簡式審判程序，合先敘明。
二、上揭事實業據被告乙○○、甲○○於本院審理中均供認不諱
    ，其等供述互核均相一致，核與證人即目擊者李繼承、證人
    即被害人丙○○於警詢中指證情節相符，並有起子1 把扣案
    為憑。此外，復有查獲警局製作之搜索扣押筆錄、扣押物品
    目錄表、贓物認領保管單1 紙及監視錄影器翻拍照片5 幀附
    卷可稽，足見被告2 人自白與事實相符，是本案事證明確，
    被告2 人犯行堪以認定。
三、按汽車牌照為公路監理機關所發給，固具有公文書性質，惟
    依修正前道路交通安全規則第12條（即現行條文第8 條規定
    ），汽車牌照僅為行車之許可憑證，自屬於刑法第212 條所
    列特許證之一種，最高法院63年台上字第1550號著有判例可
    資參照；又刑法上之行使偽造（變造）文書罪，重在保護文
    書公共信用之利益，凡行為人提出偽造之（準）私文書，充
    作真正之文書，並對其內容有所主張，足以生損害於公眾或
    他人，即已成立，至其行使之目的能否達到，則在所不問（
    最高法院93年度台上字第4180號判決意旨參照）。又查被告
    乙○○、甲○○行竊所用之起子1 把，係屬金屬製品，質地
    堅硬，衡情於客觀上均具有危險性，足對人之生命、身體構
    成威脅，堪認均可供兇器使用。是核被告2 人所為，均係犯
    刑法第216 條、第212 條之行使變造特種文書罪及同法第
    321 條第1 項第3 款、第2 項之攜帶兇器竊盜未遂罪。被告
    2 人就上開行使造特種文書及攜帶兇器竊盜犯行，有犯意聯
    絡及行為分擔，均為共同正犯。被告2 人變造車牌之特種文
    書後復加以行使，其變造之低度行為已為行使之高度行為吸
    收，不另論罪。又被告2 人已著手竊盜行為之實施，未生管
    領該竊得財物之結果，為未遂犯，爰依刑法第25條第2 項之
    規定，按既遂犯之刑度減輕其刑。爰審酌被告乙○○為國中
    畢業、甲○○為高中肄業，素行非佳，其等正值青壯，竟不
    思正途謀生，竟變造車牌以掩人耳目而下手行竊，惟所竊取
    之財物尚未得手，未具體造成被害人損失，犯後亦已坦承犯
    行、態度尚佳等一切情狀，分別量處如主文所示之刑，並審
    酌其等年齡、職業、收入、社會地位等節各諭知易科罰金之
    折算標準如主文所示。至被告2 人用以變造其車牌之黑色膠
    帶1 塊，未經扣案，本案復無證據足資證明該膠帶現仍存在
    ，未免將來執行困難，爰不併予宣告沒收，附此敘明。
據上論斷，應依刑事訴訟法第273 條之1 第1 項、第299 條第1
項前段，刑法第28條、第216 條、第212 條、第321 條第1 項第
3 款、第2 項、第25條第2 項、第41條第1 項前段，刑法施行法
第1 條之1 ，判決如主文。
本案經檢察官陳豐年到庭執行職務。
中    華    民    國    99    年    5     月    7     日
                  刑事第十一庭  法  官  陳海寧
以上正本證明與原本無異。
如不服本判決，應於判決送達後10日內敘明上訴理由，向本院提
出上訴狀 (應附繕本) ，上訴於臺灣高等法院。其未敘述上訴理
由者，應於上訴期間屆滿後20日內向本院補提理由書「切勿逕送
上級法院」。
                                書記官  馮得弟
中    華    民    國    99    年    5     月    14    日
刑法第212條（偽造變造特種文書罪）
偽造、變造護照、旅券、免許證、特許證及關於品行、能力服務
或其他相類之證書、介紹書，足以生損害於公眾或他人者，處
1 年以下有期徒刑、拘役或 3 百元以下罰金。
刑法第216條（行使偽造變造或登載不實之文書罪）
行使第 210 條至第 215 條之文書者，依偽造、變造文書或登載
不實事項或使登載不實事項之規定處斷。
刑法第321條（加重竊盜罪）
犯竊盜罪而有左列情形之一者，處 6 月以上、 5 年以下有期徒
刑：
一、於夜間侵入住宅或有人居住之建築物、船艦或隱匿其內而犯
    之者。
二、毀越門扇、牆垣或其他安全設備而犯之者。
三、攜帶兇器而犯之者。
四、結夥三人以上而犯之者。
五、乘火災、水災或其他災害之際而犯之者。
六、在車站或埠頭而犯之者。
前項之未遂犯罰之。

司法院資訊處製作；財團法人民間司法改革基金會備份。
